# Adrian Ramos Valladares

Análista Programador

José Miguel Carrera

+56996279786

adrianramosv@hotmail.com

#### **OBJETIVO**

Soy egresado en Técnico en Análisis y Programación Computacional, con certificaciones en Desarrollo Web y cuatro años de experiencia en la creación de sitios web y aplicaciones móviles. Durante mi trayectoria, he desarrollado desde sitios web para marcas personales hasta plataformas de comercio electrónico, lo que me ha permitido adquirir un sólido conocimiento en diversos lenguajes de programación, . Estoy comprometido con la creación de soluciones digitales que sean tanto funcionales como innovadoras

### FORMACIÓN

Egresado de Técnico en Análisis y Progrmación computacional en el instituto IACC[2023]

Certificado de Desarrollador web mención en redes Sociales

Certificado en Técnico en armado y configuración de computadoras [2012]

Estudios de Diseño Gráfico Universidad Santo Tomas [2008-2011]

## TECNOLOGÍAS CLAVES

- Netbeans
- NodeJs
- PgAdmin4
- Dbeaver
- Visual Studio Code
- SourceTree(github)
- AdobeXd
- Android Studio

### **EXPERIENCIA**

2024-2024

Análista de mase Técnologica • Mesa Técnologica n1 • Coasin Logivalis

Soporte Tecnológico en F1 en Coasin, para cliente Consorcio, Habilitando los recursos de la red a través del AD, dando asistencia remota, escalando a través de ticket en ServiceNow

2023-2023

Análista Programador • Desarrolador [Práctica] • Emasa

En Emasa participe en el desarrollo de un sistema web interno para los colaboradores y clientes de la empresa, este contaba con sistema de login, roles, acceso de forma dinamica a base de datos y actualizacion de estos.

2015 - 2022

Técnico en computación, configurando computadores y dando soporte remoto a equipos de manera particular

### Redes

Linkedin: linkedin.com/in/adrián-ramos-b3869447

Github: https://github.com/AMarceloRamos

Portafolio: https://portfolio-developerweb-adrianramos.netlify.app